【裁判字號】    97,訴,126
【裁判日期】    970229
【裁判案由】    違反毒品危害防制條例
【裁判全文】
臺灣屏東地方法院刑事判決               97年度訴字第126號
公  訴  人  臺灣屏東地方法院檢察署檢察官
被      告  甲○○
上列被告因違反毒品危害防制條例案件，經檢察官提起公訴（97
年度毒偵字第4 號），本院裁定改依簡式審判程序審理，判決如
下：
    主  文
甲○○施用第一級毒品，累犯，處有期徒刑拾壹月；又施用第二
級毒品，累犯，處有期徒刑陸月。應執行有期徒刑壹年月。
    事  實
一、甲○○前因違反毒品危害防制條例案件，經本院分別於民國
    89年11月30日、90年8 月30日以89年度易字第1591號、90年
    度訴字第507 號判處有期徒刑1 年6 月、1 年8 月，而分別
    於90年1 月31日、90年9 月24日判決確定，並於93年12月13
    日縮刑期滿執行完畢（上開案件之徒刑乃接續執行）；且前
    因施用毒品案件，經本院以裁定送觀察勒戒後，因有繼續施
    用毒品傾向，復經本院以裁定送強制戒治，嗣於90年11月20
    日強制戒治期滿出監，並接續執行徒刑至93年12月13日期滿
    出監；復於94年間因違反毒品危害防制條例及竊盜案件，經
    本院判處有期徒刑1 年2 月、1 年10月及10月確定在案，經
    本院以94年度聲字第1173號裁定定其應執行之刑為2 年6 月
    ，嗣於94年7 月12日入監執行，經減刑後於96年9 月17日因
    縮短刑期假釋出監，假釋期間付保護管束，於96年11月12日
    保護管束期滿執行完畢。
二、詎甲○○仍不思悔悟，明知海洛因及甲基安非他命業經公告
    列為毒品危害防制條例第2 條第2 項之第一、二級毒品，不
    得非法持有、施用，仍基於施用第一級毒品海洛因及第二級
    毒品甲基安非他命之犯意，先於96年11月19日上午6 時許，
    在屏東縣長治鄉○○路132 號其住處內，以針筒注射之方式
    施用第一級毒品海洛因1 次；嗣於同日上午7 時許，復另基
    於施用第二級毒品甲基安非他命之犯意，在上開處所以將甲
    基安非他命置放於玻璃球內燃燒吸食煙霧之方式，施用第二
    級毒品甲基安非他命1 次。嗣於96年11月16日13時，在屏東
    縣屏東市○○路口處，為警循線查獲，並經其同意採尿送驗
    後，呈嗎啡、可待因、安非他命及甲基安非他命陽性反應，
    始知悉上情。
三、案經屏東縣警察局屏東分局報請臺灣屏東地方法院檢察署檢
    察官偵查起訴。
    理  由
一、本件被告甲○○犯係死刑、無期徒刑、最輕本刑為3 年以上
    有期徒刑以外之罪，其於本院準備程序中就前揭被訴事實為
    有罪之陳述，經受命法官告知簡式審判程序之旨，並聽取其
    與公訴人之意見後，本院認無不得或不宜改依簡式審判程序
    進行之處，爰依刑事訴訟法第273 條之1 第1 項、第284 條
    之1 ，本院合議庭裁定由受命法官獨任依簡式審判程序審理
    ；又簡式審判程序之證據調查，依刑事訴訟法第273 條之2
    規定，不受同法第159 條第1 項審判外陳述排除之限制，再
    被告對於卷內之各項證據，亦不爭執證據能力，故卷內所列
    之各項證據，自得作為證據，合先敘明。
二、上揭事實，業據被告於本院審理時坦承不諱，而被告為警所
    採集之尿液檢體，經送請正修科技大學超微量研究科技中心
    檢驗，結果呈鴉片代謝物、安非他命類陽性反應，有該科技
    中心96年12月7 日編號R00-0000-000檢驗報告1 份在卷可稽
    ，足認被告上開自白顯與事實相符，堪信為真實。本件事證
    明確，被告犯行洵堪認定。
三、按海洛因、安非他命係毒品危害防制條例第2 條第2 項第1
    款、第2 款所定之第一級毒品、第二級毒品，不得非法持有
    、施用。故核被告所為，係犯毒品危害防制條例第10 條 第
    1 項、第2 項施用第一級毒品罪、施用第二級毒品罪。其於
    施用海洛因、甲基安非他命前持有海洛因、甲基安非他命犯
    行，為其施用之高度行為所吸收，不另論罪。至於被告所犯
    上開2 罪間，犯意各別，行為互殊，且觸犯構成要件相異之
    罪名，自應分論併罰。查被告有事實欄所載論罪科刑執行之
    情形，此有臺灣屏東地方法院檢察署刑案資料查註紀錄表及
    臺灣高等法院被告前案紀錄表各1 份在卷可查，其受有期徒
    刑執行完畢後，5 年之內再犯有期徒刑以上刑之本罪，為累
    犯，應依刑法第47條第1 項規定加重其刑。
四、又按毒品危害防制條例於92年7 月9 日修正公布，其中第20
    條、第23條將施用毒品之刑事處遇程序，區分為「初犯」、
    「5 年內再犯」、「5 年後再犯」，而依立法理由觀之，僅
    限於「初犯」、「5 年後再犯」，始應先經觀察、勒戒或強
    制戒治程序，倘被告於5 年內已再犯，經依法追訴處罰，縱
    其第3 次（或第3 次以上）再度施用毒品之時間，在初犯經
    觀察、勒戒或強制戒治執行完畢釋放5 年以後，已不合於「
    5 年後再犯」之規定，且因已於「5 年內再犯」，顯見其再
    犯率甚高，原實施觀察、勒戒或強制戒治，已無法收其實效
    ，即應依該條例第10條處罰，最高法院95年5 月9 日95年度
    第7 次刑事庭會議決議可資參照。查被告如事實欄之施用毒
    品事實經觀察勒戒、強制戒治之事實，此有臺灣屏東地方法
    院檢察署刑案資料查註紀錄表、臺灣高等法院被告前案紀錄
    表各1 份在卷可按，是被告既已於強制戒治執行完畢後5 年
    內再犯施用毒品案件，並經法院論罪科刑，即非屬前述「5
    年後再犯」之情形，本院自應依法論罪科刑。
五、爰審酌被告曾因施用毒品經送勒戒處所施以觀察勒戒後，仍
    未能戒斷其施用毒品之惡習，足見其陷溺已深，惟因施用毒
    品僅係戕害其自己身心並無加害他人，此次施用毒品次數各
    僅1 次，且其犯罪後坦承犯行、態度尚稱良好等一切情狀，
    量處如主文所示之刑，並合併定其應執行刑，以示懲儆。
據上論斷，應依刑事訴訟法第273 條之1第1項、第299 條第1 項
前段，毒品危害防制條例第10條第1 項、第2 項，刑法第11條前
段、第47條第1 項、第51條第5 款，判決如主文。
本案經檢察官劉昀到庭執行職務。
中    華    民    國    97    年    2     月    29    日
                  刑事第一庭  法  官  許蓓雯
以上正本證明與原本無異。
如不服本判決應於收受本判決送達後十日內向本院提出上訴書狀
，其未敘述上訴理由者，並得於提起上訴後十日內向本院補提理
由書狀（均須按他造當事人之人數附繕本）「切勿逕送上級法院
」
中    華    民    國    97    年    3     月    3     日
                               書記官  蘇雅慧
本案論罪科刑法條：
毒品危害防制條例第十條
施用第一級毒品者，處六月以上五年以下有期徒刑。
施用第二級毒品者，處三年以下有期徒刑。


司法院資訊處製作；財團法人民間司法改革基金會備份。
